臺灣士林地方法院民事判決　　　　　　 95年度重訴字第352號
原　　　告　甲○○
　　　　　　乙○○
兼共同訴訟　丙○○
代　理　人
共　　　同　壬○○
訴訟代理人　林清源律師
複　代理人　莊明翰律師
被　　　告　丁○○
被　　　告　嘉慶環保設備有限公司
法定代理人　戊○○
訴訟代理人　庚○○
參　加　人　明台產物保險股份有限公司
法定代理人　辛○○
訴訟代理人　己○○
上列當事人間刑事附帶民事訴訟請求損害賠償事件，經本院刑事
庭裁定移送審理（95年度交重附民字第22號），本院於民國95年
12月29日言詞辯論終結，判決如下：
    主  文
被告丁○○、嘉慶環保設備有限公司應連帶給付原告甲○○新台
幣柒拾萬元，連帶給付原告乙○○新台幣壹佰零伍萬元，連帶給
付原告丙○○新台幣伍拾萬元。
原告其餘之訴駁回。
參加訴訟費用新台幣壹仟元由參加人負擔。
本判決原告勝訴部分，於原告甲○○、乙○○、丙○○分別以新
台幣貳拾萬元、拾伍萬元、壹拾柒萬元為被告供擔保後，各
得假執行。
原告其餘假執行之聲請駁回。
    事實及理由
一、原告起訴主張：被告丁○○受雇於被告嘉慶環保設備有限公
    司（以下簡稱：嘉慶公司）專職駕駛曳引拖車，於民國94年
    9 月7 日上午6 時許駕駛車牌號碼197- QM 號自用曳引車，
    後掛車身號碼EI-42 號自用拖車執行被告嘉慶公司業務時，
    沿台北市士林區○○○路○ 段由南往北方向行駛，擬前往台
    北市北投區垃圾焚化廠載運垃圾焚燒底渣途中，行經上開路
    段與社中街口，旋停放上揭曳引拖車而下車在路口之7-11便
    利商店購買報紙，嗣後停車啟動，原應於行車起步前，注意
    前後左右有無障礙或車輛行人，並讓行進中之車輛行人優先
    通行，且當時並無不能注意之情事，竟疏未注意曳引拖車左
    後方行進中之行人李萬賜，即貿然由外側車道啟動曳引拖車
    進入內側車道前行，左後輪因而碾壓行人李萬賜全身，致被
    害人李萬賜死亡。原告甲○○為被害人李萬賜之配偶，原告
    乙○○、丙○○為李萬賜之子，原告乙○○因李萬賜死亡支
    付喪葬費用新台幣（下同）106 萬5,570 元，為此本於侵權
    行為法律關係，依民法第184 條第1 項前段、第192 條第1
    項、第194 條規定，請求被告賠償原告甲○○慰撫金150 萬
    元，賠償原告乙○○殯葬費支出106 萬5,570 元、慰撫金
    200 萬元，賠償原告丙○○慰撫金200 萬元。另依民法第
    188 條第1 項前段，請求被告丁○○之僱用人被告嘉慶公司
    就前開數額負連帶賠償之責。並聲明：(一)被告應連帶給付原
    告甲○○150 萬元，連帶給付原告乙○○306 萬5,750 元，
    連帶給付原告丙○○200 萬元。(二)願供擔保，請准宣告假執
    行。
二、被告丁○○、嘉慶公司則以：原告業已受領參加人明台產物
    保險股份有限公司150萬元，被告丁○○為國中肄業，已離
    開被告嘉慶公司，目前擔任臨時工，每日薪資1,200元，亦
    無恆產，原告請求殯葬費、慰撫金均過高等語為辯。並聲明
    ：原告之訴駁回。參加人亦陳稱：原告請求慰撫金過高。
三、兩造不爭執之事實：
  (一)被告丁○○於民國94年9 月7 日上午6 時許駕駛車牌號碼19
    7-QM號自用曳引車，後掛車身號碼EI-42 號自用拖車，沿台
    北市士林區○○○路○ 段由南往北方向行駛，擬前往台北市
    北投區垃圾焚化廠載運垃圾焚燒底渣途中，行經上開路段與
    社中街口，旋停放上揭曳引拖車而下車在路口之7-11便利商
    店購買報紙，嗣後停車啟動，原應於行車起步前，注意前後
    左右有無障礙或車輛行人，並讓行進中之車輛行人優先通行
    ，且當時並無不能注意之情事，竟疏未注意曳引拖車左後方
    行進中之行人李萬賜，即貿然由外側車道啟動曳引拖車進入
    內側車道前行，左後輪因而碾壓行人李萬賜全身，致李萬賜
    死亡。
  (二)被告丁○○受雇於被告嘉慶環保設備有限公司（下稱嘉慶公
    司），專職駕駛曳引拖車，前開車禍發生時，係執行被告嘉
    慶公司業務中。
  (三)原告甲○○係被害人李萬賜配偶，原告乙○○、丙○○係被
    害人李萬賜之子。
  (四)原告已受領參加人明台產物保險股份有限公司給付強制汽車
    責任險理賠金150 萬元，兩造合意就各原告所得請求賠償之
    金額，各抵充50萬元。
  (五)原告乙○○支出喪葬費55萬元，為必要且合理費用。
四、本件經本院依民事訴訟法第271 條之1 準用同法第270 條之
    1 第1 項第3 款規定，整理並協議簡化爭點如下（本院卷第
    38頁本院95年12月29日言詞辯論筆錄）：
    原告請求慰撫金是否過高？
五、按因故意或過失，不法侵害他人之權利者，負損害賠償責任
    ；又不法侵害他人致死者，對於支出醫療及增加生活上需要
    之費用或殯葬費之人，亦應負損害賠償責任；不法侵害他人
    致死者，被害人之父、母、子、女及配偶，雖非財產上之損
    害，亦得請求賠償相當之金額，民法第184條第1項前段、第
    192 條第1 項、第194 條分別定有明文。又按受僱人因執行
    職務，不法侵害他人之權利者，由僱用人與行為人連帶負損
    害賠償責任，亦為民法第188 條第1 項前段所明定。被告丁○○受雇於被告嘉慶公司，於執行被告嘉慶公司業務中不法
    侵害李萬賜之生命權，原告乙○○為支出殯葬費之人，兩造
    並協議原告乙○○支出殯葬費以55萬元範圍內為必要且合理
    之費用為不爭執事項，原告乙○○依前揭民法第192 條第1
    項規定，訴請被告連帶賠償殯葬費55萬元，應屬有據。又原
    告甲○○為李萬賜配偶，原告乙○○、丙○○為李萬賜之子
    ，得依上舉民法第194 條規定請求非財產上之損害，亦為兩
    造所不爭執，至兩造爭執之非財產上損害賠償金額部分，本
    院斟酌：原告甲○○為被害人李萬賜結婚多年之配偶，原告
    乙○○、丙○○與被害人李萬賜或仍與被害人同住一屋，或
    同址1 、2 樓，被害人李萬賜因本件車禍意外橫死，原告等
    分受喪偶、喪父之痛，堪信其等精神上均受有相當之痛苦。
    另考量被害人李萬賜生前為已退休之人，原告甲○○為國小
    畢業，為年逾八旬由兒子奉養之老者，無其他財產；原告丙○○為小學畢業，以零工維生，月入1 至2 萬元，目前有住
    所老舊不動產一棟；原告乙○○為大學畢業，目前任職捷運
    局，月入5 至6 萬元，亦有住所老舊不動產一棟；另被告丁○○為國中肄業，已離開被告嘉慶公司，目前從事臨時工工
    作，每日薪資1,200 元，亦無恆產；被告嘉慶公司為資本額
    1,000 萬元之公司，及本件除強制汽車責任險外，另已向參
    加人投保任意險250 萬元等兩造間學歷、身分地位、經濟狀
    況等情狀，認原告甲○○之精神上損害以120 萬元，原告乙○○、丙○○各以100 萬元計算為合理。
六、按強制汽車責任保險法第32條規定：保險人依本法規定給付
    之保險金，視為加害人或被保險人損害賠償金額之一部分，
    加害人或被保險人受賠償請求時，得扣除之。查原告因本件
    被害人李萬賜車禍之發生，已受領強制汽車責任險理賠150
    萬元，已如前述，是依上開規定，自應予以扣除。關此，兩
    造並合意原告所受領之強制汽車責任保險給付，於原告甲○○、乙○○、丙○○所得請求之金額各抵充50萬元，是前開
    原告之請求，經各抵充扣除50萬元後，原告甲○○所得請求
    之數額為70萬元，原告乙○○所得請求之金額為105 萬元（
    計算式：550000+0000000-000000=0000000） ，原告丙○○
    所得請求之金額則為50萬元。
七、從而，原告本於侵權行為法律關係，請求被告連帶賠償原告
    甲○○70萬元，連帶賠償原告乙○○105 萬元，連帶賠償原
    告丙○○50萬元，洵屬正當，應予准許。逾此部分所為之請
    求，為無理由，應予駁回。
八、原告陳明願供擔保，聲請宣告假執行，經核其勝訴部份，合
    於法律規定，爰酌定相當之擔保金額宣告之；其餘假執行之
    聲請，因該部份訴之駁回而失所依據，應予駁回。
九、本件係刑事附帶民事訴訟事件裁定移送，兩造當事人無裁判
    費及其他訴訟費用之支出，爰不另為訴訟費用負擔之裁判，
    附此敘明。
十、據上論結，原告之訴為有理由，依民事訴訟法第84條第1 項
    前段、第390 條第2 項判決如主文。
中　　華　　民　　國　　96　　年　　1 　　月　　17　　日
                  民事第二庭  法  官  王本源
以上正本證明與原本無異。
如對本判決上訴須於判決送達後20日內向本院提出上訴狀。
中　　華　　民　　國　　96　　年　　1 　　月　　22　　日
                              書記官  陳淑女
